【裁判字號】    99,訴,501
【裁判日期】    990409
【裁判案由】    搶奪等
【裁判全文】
臺灣板橋地方法院刑事判決               99年度訴字第501號
公  訴  人  臺灣板橋地方法院檢察署檢察官
被      告  甲○○
上列被告因搶奪等案件，經檢察官提起公訴（98年度偵字第3418
8 號、99年度偵字第167 號），本院依簡式審判程序判決如下：
    主  文
甲○○共同意圖為自己不法之所有，而搶奪他人之動產，累犯，
處有期徒刑壹年陸月；又竊盜，累犯，處有期徒刑捌月。應執行
有期徒刑貳年。
    事  實
一、甲○○前科累累，其中：前因施用第一級毒品案件，經本
    院以92年度訴字第262 號判處有期徒刑10月確定；因施用第
    二級毒品案件，經本院以92年度易字第988 號判處有期徒刑
    6 月確定；因竊盜案件，經本院以92年度易字第296 號判處
    有期徒刑7 月確定，上開各案嗣經本院以92年度聲字第2331
    號裁定應執行有期徒刑1 年9 月確定，已於民國94年7 月31
    日縮刑期滿執行完畢。前因施用第一級毒品案件，經臺灣
    高等法院以95年度上訴字第2713號判處有期徒刑1 年1 月確
    定；因施用第二級毒品案件，經本院以95年度易字第723 號
    判處有期徒刑3 月確定；因竊盜案件，經本院以95年度簡上
    字第601 號為第一審判決判處有期徒刑2 年，並經臺灣高等
    法院以95年度上易字第2574號判決駁回上訴而確定，上開各
    案嗣經臺灣高等法院以96年度聲減字第3905號裁定部分減刑
    並合併定其應執行刑為有期徒刑2 年6 月確定，經與另案詐
    欺罪減刑後之拘役27日接續執行，於97年8 月10日縮短刑期
    假釋出監，期滿未經撤銷假釋，其未執行之刑，以已執行論
    。詎甲○○仍不知悔改，先後實行下列行為：
  (一)與真實姓名年籍不詳、綽號「阿偉」之成年男子共同基於意
    圖為自己不法所有之犯意聯絡，於98年8 月29日16時50分許
    ，由甲○○駕駛「阿偉」所提供、車號不詳機車，後座搭載
    「阿偉」，至臺北縣板橋市○○路○ 段265 巷7 之7 號「大
    中華汽車教練場」前，見乙○○駕駛機車在該處停等紅燈，
    認有機可趁，甲○○遂駕駛上開不詳車號機車，從左後方趨
    近乙○○，趁乙○○不及防備之際，由「阿偉」徒手搶奪乙
    ○○所有、置放在其機車腳踏板上之背包1 個（內有現金新
    臺幣4 萬多元、行動電話2 支、印章3 枚、信用卡3 張、劃
    撥單及證件等物），得手後駕車逃逸，朋分上開搶得之現金
    、行動電話、印章，其餘物品均丟棄在臺北縣樹林市某處。
    嗣因乙○○報警處理，適有民眾拾得甲○○及「阿偉」所丟
    棄之上開背包，送交警方，在該背包內之劃撥單上採得指紋
    ，經送鑑定確認與甲○○之檔存左環指指紋相符，始循線查
    悉上情。
  (二)另基於意圖為自己不法所有之犯意，於98年9 月13日8 時至
    翌日9 時45分間之某時，在臺北縣三峽鎮○○路56之1 號前
    ，持其所有之鑰匙1 支（未扣案），將秦雨淡所有、停在該
    處之車號HT-3746 號自用小貨車之車門打開，進入車內，再
    以同一支鑰匙插入電門發動引擎，將該車駛離現場而竊取之
    ，得手後供己代步之用。嗣因秦雨淡之子秦啟瑞發現遭竊，
    報警處理，警方於同年月21日在臺北縣三峽鎮○○街5 巷口
    尋獲上開遭竊之自用小貨車，在該車之車窗上採得指紋，經
    送鑑定確認與甲○○之檔存右姆指指紋相符，始循線查悉上
    情。
二、案經乙○○訴由臺北縣政府警察局板橋分局，及臺北縣政府
    警察局三峽分局報請臺灣板橋地方法院檢察署檢察官偵查起
    訴。本院於準備程序進行中，被告就被訴事實為有罪之陳述
    ，經告知被告簡式審判程序之旨，並聽取當事人意見後，裁
    定由受命法官獨任進行簡式審判程序。
    理  由
一、上揭事實，均據被告甲○○於本院審理時認罪不諱，核與告
    訴人乙○○、被害人之子秦啟瑞於警詢及偵訊時所指述之情
    節相合，並有贓物認領保管單1 紙、內政部警政署刑事警察
    局98年10月26日刑紋字第0980145127號、0000000000號鑑驗
    書各1 份、勘察採證同意書2 份、證物清單2 份、刑事案件
    證物採驗紀錄表1 份、採證照片數幀附卷可稽，足認被告之
    認罪自白與事實相符。查被告自承當時係由伊駕駛機車，後
    座搭載真實姓名年籍不詳、綽號「阿偉」之成年男子行搶，
    而依告訴人乙○○於偵訊時具結所證：…有二人共乘一部機
    車自我左後方接近，後座的人以右手將我包包拿走，他們沿
    著浮洲橋機車道由板橋往樹林方向逃逸，我發動機車去追，
    我往快車道走，我一邊喊搶劫，當時有一位先生也幫我追，
    對方下橋就追不到等語（見99年度偵字第167 號卷第29頁）
    ，顯見當時由被告所駕駛之車號不詳機車，確有逼近告訴人
    ，待後座之人伸手搶奪財物後，隨即加速逃逸之情形，兼以
    被告供認嗣後亦有參與分贓，是本件槍奪乃是有計畫之犯罪
    ，被告當時與「阿偉」有犯意聯絡及行為分擔，至為灼然。
    故被告於認罪之後，嗣於本院審理時又稱：我不知道「阿偉
    」是要行搶，當時我在等紅綠燈，過了紅綠燈500 公尺後，
    「阿偉」叫我騎快一點，我才知道他有搶皮包云云，顯係避
    重就輕之詞，委不足採。綜上所述，本案事證已臻明確，被
    告犯行均堪認定，應依法論科。
二、核被告所為，係犯刑法第325 條第1 項之搶奪罪、第320 條
    第1 項之竊盜罪。就搶奪部分，被告與真實姓名年籍不詳、
    綽號「阿偉」之成年男子，有犯意聯絡及行為分擔，為共同
    正犯。所犯上開二罪，犯意各別，行為互殊，應分論併罰。
    被告曾受如上揭事實欄所示之有期徒刑執行完畢，有臺灣高
    等法院被告前案紀錄表可考，其於有期徒刑執行完畢後5 年
    以內，故意再犯本件有期徒刑以上之上開二罪，皆為累犯，
    應依刑法第47條第1 項規定加重其刑。爰審酌被告前科累累
    ，猶不思警惕，竟夥同他人於光天化日之下行搶財物，另竊
    取他人停在路邊之自用小貨車，嚴重破壞社會治安，兼衡其
    對於被害人所生之危害程度、所得不法利益之數額，為警查
    獲之初仍飾詞卸責，心存僥倖，惟於本院審理時尚能勇於認
    罪等一切情狀，分別量處如主文所示之刑，並定其應執行刑
    ，以示懲儆。
據上論斷，應依刑事訴訟法第273 條之1 第1 項、第299 條第1
項前段，刑法第28條、第325 條第1 項、第320 條第1 項、第47
條第1 項、第51條第5 款，刑法施行法第1 條之1 ，判決如主文
。
本案經檢察官黃明絹到庭執行職務。
中    華    民    國    99    年    4     月    9     日
                  刑事第八庭  法  官  朱嘉川
以上正本證明與原本無異。
如不服本判決應於收受送達後10日內向本院提出上訴書狀，並應
敘述具體理由；其未敘述上訴理由者，應於上訴期間屆滿後20日
內向本院補提理由書（均須按他造當事人之人數附繕本）「切勿
逕送上級法院」。
                              書記官  陳聖儒
中    華    民    國    99    年    4     月    12    日
附錄本案論罪科刑法條全文：
中華民國刑法第325條
意圖為自己或第三人不法之所有，而搶奪他人之動產者，處6 月
以上5 年以下有期徒刑。
因而致人於死者，處無期徒刑或7 年以上有期徒刑，致重傷者，
處3 年以上10年以下有期徒刑。
第1 項之未遂犯罰之。
中華民國刑法第320條
意圖為自己或第三人不法之所有，而竊取他人之動產者，為竊盜
罪，處5 年以下有期徒刑、拘役或5 百元以下罰金。
意圖為自己或第三人不法之利益，而竊佔他人之不動產者，依前
項之規定處斷。
前二項之未遂犯罰之。

司法院資訊處製作；財團法人民間司法改革基金會備份。
